# 可转换优先股及认股权证的账务处理

提问人：roc81730 时间：2011-10-11 08:34:48
例如A公司购入了在香港上市的B公司的可转换优先股，同时附送了部分认股权证，请问： （ 1 ）这种融资方式是不是和内地发行的分离交易可转债的类似？ （ 2 ）这种方式下，购买时及后期的会计核算该怎么核算呢？是不是也和分离交易可转债类似？

回答人：chenyiwei
回复 roc81730 的帖子
内地目前的可转债融资尚在起步阶段，所附带的转换权或者权证多数属于权益工具，即以固定金额换取固定数量的权益工具。但在香港，情况则要复杂得多，很可能转换权或者权证对发行人而言是一项债务工具。对于投资人而言，主要是根据其能否分离交易确定两者是否独立。
如果不能分离交易的，可以整体指定为一项交易性金融资产，也可以根据主合同和嵌入衍生工具之间是否存在密切关联确定是否进行分拆处理。对于购买方而言，如果不能分离交易，则整体指定并作为交易性金融资产处理是最简单的做法。

回答人：chenyiwei
回复 tony868lamy 的帖子
赞同。长期股权投资的范围很小，仅限于实际持有被投资企业的股权，不含其他债务工具或者权益工具。一般是作为以公允价值计量且其变动计入当期损益的金融资产核算。
当然，认股权不是长期股权投资，与是否对被投资企业具有控制权是两个性质不同的问题。当期立即可行使的购股权或认股权是可以作为潜在表决权的考虑因素，在判断是否具有控制权时纳入考虑的。